【裁判字號】    99,台上,5857
【裁判日期】    990923
【裁判案由】    違反毒品危害防制條例等罪
【裁判全文】
最高法院刑事判決            九十九年度台上字第五八五七號
上  訴  人  甲○○
上列上訴人因違反毒品危害防制條例等罪案件，不服台灣高等法
院台中分院中華民國九十九年七月二十二日第二審更審判決（九
十八年度上更(一)字第二六六號，起訴案號：台灣台中地方法院檢
察署九十八年度偵字第五八三０號），提起上訴，本院判決如下
：
    主  文
上訴駁回。
    理  由
按刑事訴訟法第三百七十七條規定，上訴於第三審法院，非以判
決違背法令為理由，不得為之。是提起第三審上訴，應以原判決
違背法令為理由，係屬法定要件。如果上訴理由狀並未依據卷內
訴訟資料，具體指摘原判決不適用何種法則或如何適用不當，或
所指摘原判決違法情事，顯與法律規定得為第三審上訴理由之違
法情形，不相適合時，均應認其上訴為違背法律上之程式，予以
駁回。本件原判決撤銷第一審關於如其附表一編號１至５所示各
罪之科刑判決，改判仍論處上訴人甲○○販賣第二級毒品五罪（
均累犯）罪刑；並維持第一審論處上訴人明知為禁藥而轉讓二罪
（均累犯）罪刑，駁回該部分其在第二審之上訴，已詳敘認定犯
罪事實所憑之證據及其認定之理由，從形式上觀察，並無足以影
響判決結果之違法情形存在。而原判決附表一編號１所示上訴人
販賣第二級毒品甲基安非他命予蔡國彬部分，其行為時間為民國
九十七年十二月二十一日，早在上訴人供出於九十八年二月二十
一日向朱明輝購買四萬八千元（新台幣）甲基安非他命之前，且
另案朱明輝被訴違反毒品危害防制條例案件中，別未查獲朱明輝
於九十七年十二月二十一日前，即先有販賣甲基安非他命予上訴
人之犯行，況上訴人於原審前審更自承其販賣給蔡國彬之甲基安
非他命，係另向一名綽號「小黑」之友人購得等語（見上訴卷第
一０二頁反面），原審因認該部分不符合毒品危害防制條例第十
七條第一項供出毒品來源，因而查獲其他正犯或共犯而得以減輕
或免除其刑之規定，已於理由內詳予說明（見原判決第十二頁）
，經核於法洵無違誤。又刑之量定，係實體法上賦予法院得為自
由裁量之事項，倘其未有逾越法律所規定之範圍，或濫用其權限
，即不得任意指摘為違法，以為第三審上訴之理由。原判決於量
刑時，已以上訴人之責任為基礎，具體審酌其犯罪之動機、目的
、手段、所生之損害以及犯罪後態度等一切情狀，依累犯規定加
重其刑，並就附表一編號１至５部分依毒品危害防制條例第十七
條第二項規定減輕其刑，同表編號２至５部分亦依同條例第十七
條第一項遞減其刑後，就該編號１部分量處有期徒刑四年，編號
２至５部分各處有期徒刑二年，並與維持第一審判決各處有期徒
刑七月之轉讓禁藥二罪部分，於各刑期中之最長期以上，各刑合
併之刑期以下，定其應執刑之刑期為有期徒刑六年，核屬裁量權
之正當行使，不能任意指為違法。上訴意旨，對於原判決究竟如
何違背法令，並非依據卷內資料為具體指摘，徒憑己見，對於原
審前述職權之適法行使，任意爭執，自非適法之第三審上訴理由
，其上訴違背法律上之程式，應予駁回。
據上論結，應依刑事訴訟法第三百九十五條前段，判決如主文。
中    華    民    國  九十九  年    九    月  二十三  日
                      最高法院刑事第十一庭
                          審判長法官  石  木  欽
                                法官  洪  佳  濱
                                法官  韓  金  秀
                                法官  段  景  榕
                                法官  周  煙  平
本件正本證明與原本無異
                                      書  記  官
中    華    民    國  九十九  年    九    月  二十九  日
                                                      ｖ

司法院資訊處製作；財團法人民間司法改革基金會備份。
